臺灣彰化地方法院彰化簡易庭民事裁定
111年度彰簡字第59號
原      告  梁宴樺即梁福星之繼承人



被      告  梁松柏(即梁平林之繼承人)

            梁美琴(即梁平林之繼承人)

            梁秀年(即梁平林之繼承人)

            梁陳貴英(即梁平林之繼承人)

上列當事人間請求塗銷抵押權登記事件，本院裁定如下：
    主    文
本件再開辯論。
本件定於民國一一一年四月十九日上午十時於本院彰化簡易庭第
二法庭進行言詞辯論。
原告應於民國一一一年三月二十五日以前就所請求塗銷如附表所
示之抵押權登記，如有尚未辦理繼承登記者，應為適當、明確之
聲明，並依被告人數提出繕本，逾期未補正者，即駁回其訴。
    理  由
一、按法院於言詞辯論終結後，宣示裁判前，如有必要得命再開
    言詞辯論；原告起訴不合程式或不備其他要件者，法院應以
    裁定駁回之，但其情形可以補正者，審判長應定期間先命補
    正，民事訴訟法第210條、第249條第1項第6款定有明文。
二、次按抵押權雖逾民法第880條規定之5年除斥期間而消滅，惟
    在抵押權消滅前，如抵押權人之繼承人已繼承該抵押權時，
    則繼承人既已為抵押權人，自應就該抵押權先辦理繼承登記
    ，始得准許為塗銷登記，以貫徹上開登記要件主義之本旨（
    司法院民事廳81年11月6日(81)廳民一字第18571號函覆臺灣
    高等法院研究意見參照）。
三、查原告請求被告塗銷如附表所示之抵押權（下稱系爭抵押權
    ），惟塗銷抵押權登記乃物權之變動行為，亦屬處分行為，
    故在未辦理繼承登記前，應不得塗銷抵押權。而依原告起訴
    狀及歷次書狀所載，抵押權人即被告之被繼承人梁平林係於
    民國107年2月11日死亡，原抵押人即原告之被繼承人梁福星
    於108年1月14日死亡後，由原告單獨繼承取得系爭土地之所
    有權，並承受系爭抵押權為繼受債務人；嗣梁平林之繼承人
    被告梁松柏於109年向本院聲請給付補償金之強制執行事件
    （109年度司執字第11326號，下稱系爭執行事件），經依法
    執行，原告已於109年4月1日清償補償金12,455元完畢。則
    原告請求梁平林之繼承人即被告等人塗銷系爭抵押權，是否
    需先請求被告應就系爭抵押權辦理繼承登記後，始得塗銷系
    爭抵押權之登記，容有再為調查之必要，爰再開言詞辯論，
    並指定111年4月19日上午10時在本院彰化簡易庭第二法庭行
    言詞辯論。
二、又原告應依上開再開辯論所欲調查之事項，於111年3月25日
    前具狀表示意見，並補正訴之聲明，以利訴訟之續行。
中　　華　　民　　國　　111 　年　　3 　　月　　15　　日
                  臺灣彰化地方法院彰化簡易庭
                      法　官　　李欣恩
以上正本係照原本作成。　　　　　　　　　　　           
本裁定不得抗告。 
中　　華　　民　　國　　111 　年　　3 　　月　15 日
                      書記官　姚志鴻
附表：

編號 不動產坐落 所有權人 設定權利範圍 抵押權登記內容 1 彰化縣○○鄉○○段000000地號 梁宴樺 555556/0000000 權利種類：普通抵押權。 收件年期：民國105年。 字號：彰資字第144780號。 登記日期：民國106年1月4日。 登記原因：法定。 權利人：梁平林。 債權額比例：245824分之24910。 擔保債權總金額：新臺幣122,912元。 擔保債權種類及範圍：擔保民國104年4月20日101年度訴字第525號判決共有物分割所生之金錢補償。 債務人及債權額比例：梁福星，債務額比例全部。 權利標的：所有權。 標的登記次序：0144。 共同擔保地號：西興段971-39、971-41、971-51、971-54、971-64、972-7。 其他登記事項：未會同申請，欠繳登記費12月，繳清後發狀。 2 彰化縣○○鄉○○段000000地號 梁宴樺 1/1 權利種類：普通抵押權。 收件年期：民國105年。 字號：彰資字第144780號。 登記日期：民國106年1月4日。 登記原因：法定。 權利人：梁平林。 債權額比例：245824分之24910。 擔保債權總金額：新臺幣122,912元。 擔保債權種類及範圍：擔保民國104年4月20日101年度訴字第525號判決共有物分割所生之金錢補償。 債務人及債權額比例：梁福星，債務額比例全部。 權利標的：所有權。 標的登記次序：0118。 共同擔保地號：西興段971-39、971-41、971-51、971-54、971-64、972-7。 其他登記事項：（空白） 3 彰化縣○○鄉○○段000000地號 梁宴樺 555556/0000000 權利種類：普通抵押權。 收件年期：民國105年。 字號：彰資字第144780號。 登記日期：民國106年1月4日。 登記原因：法定。 權利人：梁平林。 債權額比例：245824分之24910。 擔保債權總金額：新臺幣122,912元。 擔保債權種類及範圍：擔保民國104年4月20日101年度訴字第525號判決共有物分割所生之金錢補償。 債務人及債權額比例：梁福星，債務額比例全部。 權利標的：所有權。 標的登記次序：0144。 共同擔保地號：西興段971-39、971-41、971-51、971-54、971-64、972-7。 其他登記事項：（空白） 4 彰化縣○○鄉○○段000000地號 梁宴樺 555556/0000000 權利種類：普通抵押權。 收件年期：民國105年。 字號：彰資字第144780號。 登記日期：民國106年1月4日。 登記原因：法定。 權利人：梁平林。 債權額比例：245824分之24910。 擔保債權總金額：新臺幣122,912元。 擔保債權種類及範圍：擔保民國104年4月20日101年度訴字第525號判決共有物分割所生之金錢補償。 債務人及債權額比例：梁福星，債務額比例全部。 權利標的：所有權。 標的登記次序：0144。 共同擔保地號：西興段971-39、971-41、971-51、971-54、971-64、972-7。 其他登記事項：（空白） 5 彰化縣○○鄉○○段000000地號 梁宴樺 555556/0000000 權利種類：普通抵押權。 收件年期：民國105年。 字號：彰資字第144780號。 登記日期：民國106年1月4日。 登記原因：法定。 權利人：梁平林。 債權額比例：245824分之24910。 擔保債權總金額：新臺幣122,912元。 擔保債權種類及範圍：擔保民國104年4月20日101年度訴字第525號判決共有物分割所生之金錢補償。 債務人及債權額比例：梁福星，債務額比例全部。 權利標的：所有權。 標的登記次序：0144。 共同擔保地號：西興段971-39、971-41、971-51、971-54、971-64、972-7。 其他登記事項：（空白） 6 彰化縣○○鄉○○段00000地號 梁宴樺 555556/945556 權利種類：普通抵押權。 收件年期：民國105年。 字號：彰資字第144780號。 登記日期：民國106年1月4日。 登記原因：法定。 權利人：梁平林。 債權額比例：245824分之24910。 擔保債權總金額：新臺幣122,912元。 擔保債權種類及範圍：擔保民國104年4月20日101年度訴字第525號判決共有物分割所生之金錢補償。 債務人及債權額比例：梁福星，債務額比例全部。 權利標的：所有權。 標的登記次序：0117。 共同擔保地號：西興段971-39、971-41、971-51、971-54、971-64、972-7。 其他登記事項：（空白）